【裁判字號】    95,聲,404
【裁判日期】    950315
【裁判案由】    停止執行
【裁判全文】
臺灣高雄地方法院民事裁定              95年度聲字第404 號
聲  請  人  乙○○
相  對  人  台南區中小企業銀行股份有限公司
法定代理人  甲○○
上列當事人間聲請停止執行事件，本院裁定如下：
    主    文
聲請人供擔保新臺幣玖拾萬元後，本院九十四年度執字第三七七
八六號強制執行事件之執行程序，於本院九十五年度訴字第四一
四號債務人異議之訴事件之民事判決確定前，應暫予停止。
    理    由
一、按有回復原狀之聲請，或提起再審或異議之訴，或對於和解
    為繼續審判之請求，或提起宣告調解無效之訴，撤銷調解之
    訴，或對於法院依強制執行法第4條第1項第5 款之裁定提起
    抗告時，法院因必要情形或依聲請定相當並確實擔保，得為
    停止強制執行之裁定，強制執行法第18條第2 項定有明文，
    又法院裁定准許停止強制執行所定之擔保金，係備供債權人
    因停止執行所受損害之賠償，其數額應依標的物停止執行後
    ，債權人未能即時受償或利用該標的物所受之損害額，或其
    因另供擔保強制執行所受之損害額定之，非以標的物之價值
    或其債權額為依據，最高法院86年台抗字第442 號、91年台
    抗字第429 號亦著有裁判意旨可供參照。
二、本件聲請人以其經向本院提起債務人異議之訴為理由，聲請
    裁定停止本院94年度執字第37786 號強制執行事件之執行程
    序，經本院調取該執行卷宗及95年度訴字第414 號之訴訟卷
    宗審究後，認為聲請人之聲請為有理由，應予准許。又系爭
    拍買標的物即坐落高雄市苓雅區○○○段地號2398號土地及
    其上同段建號14398 號建物（含未保存登記建物全部）、高
    雄市苓雅區○○○段地號1013號土地及其上同段建號11748
    號建物（含建號11777 號共同使用部分及未保存登記建物全
    部）、高雄縣仁武鄉○○段地號1031號土地及其上同段建號
    542 號建物（含建號319 號共同使用部分），經本院執行處
    送請鑑定價格結果分別為新台幣（下同）1,882,120 元、1,
    634,680 元、905,440 元合計為4,422,240 元，而相對人之
    執行名義債權額則為25,000,000元乙節，此有該執行卷宗所
    附鑑估報告及聲請狀等件可稽，是本件若暫予停止相對人拍
    賣抵押物之執行程序，將使相對人無法即時自拍賣價金受償
    ，本院審酌聲請人所提之債務人異議之訴係屬得上訴至第三
    審之事件，而依其理由爭點係在於相對人債權是否已讓與第
    三人之問題，其自起訴審理至第三審確定之期間至少需時4
    年，復考量查封之系爭不動產拍賣價格及系爭標的物延後拍
    賣所可能遭受之折舊、損害風險等情，再依相對人如可及時
    受償，其資金可運用之情形為斟酌，認以上開鑑價總金額之
    法定遲延利息即年息5%計算為適當，則相對人因聲請人聲請
    停止執行可能遭受之損害額應以900,000 元為相當並確實，
    爰酌定如主文所示之擔保金額准許之。
三、依強制執行法第18條第2項，裁定如主文。
中    華    民    國    95    年    3     月    15    日
                  民事第五庭    法  官  郭宜芳
為正本係照原本作成。
如對本裁定抗告須於裁定送達後10日內向本院提出抗告狀，並繳
納裁判費新台幣1,000元。
中    華    民    國    95    年    3     月    17    日
                                書記官  劉法萱


司法院資訊處製作；財團法人民間司法改革基金會備份。
